臺灣宜蘭地方法院刑事判決　　　　　　　　94年度訴字第94號
　　公　訴　人　臺灣宜蘭地方法院檢察署檢察官
　　被　　　告　乙○○
　　　　　　　　丙○○
　　共　　　同
　　選任辯護人　簡坤山　律師
上列被告因毒品危害防制條例案件，經檢察官提起公訴（93年度
偵字第1009號、第1010號），本院判決如下：
    主  文
乙○○、丙○○均無罪。
    理  由
一、公訴意旨略以：被告丙○○、乙○○係夫妻關係，其二人基
    於販賣第一級毒品海洛因及第二級毒品安非他命之概括犯意
    聯絡，先向林清富（涉嫌販賣毒品部分另行分案偵辦）販入
    第一級毒品海洛因、第二級毒品安非他命後，再以電子秤、
    研磨粉碎機及包裝袋等分裝完成，嗣透過乙○○所有門號為
    0000000000號、0000000000號行動電話作為對外聯絡工具，
    自民國九十二年五月間起至九十三年三月十六日下午五時許
    止，在宜蘭縣境等地，連續售予綽號「阿忠」之男子、甲○○等多次。迄九十三年三月十七日下午一時二十分許，始為
    警在宜蘭縣宜蘭市○○路○段一四五號八樓之二其住處查獲
    ，並當場扣得如附表編號1 至10所示之物，因認被告乙○○
    、丙○○涉有毒品危害防制條例第四條第一項、第二項之販
    賣第一級、第二級毒品罪嫌。
二、按犯罪事實應依證據認定之，無證據不得認定犯罪事實。又
    不能證明被告犯罪者，應諭知無罪之判決，刑事訴訟法第一
    百五十四條第二項、第三百零一條第一項前段分別定有明文
    。而事實之認定，應憑證據，如未能發現相當證據，或證據
    不足以證明，自不能以推測或擬制之方法，為裁判基礎；又
    認定不利被告之事實，須依積極證據，苟積極證據不足為不
    利被告事實之認定時，即應為有利於被告之認定，更不必有
    何有利之證據（最高法院四十年台上字第八六號、三十年上
    字第八一六號判例參照）。
三、公訴人認被告乙○○、丙○○涉有販賣第一級、第二級毒品
    安非他命犯行，係以：(一)被告乙○○於警詢、偵查時之供述
    ；(二)附表編號1至4所示扣案之物即電子秤一台、研磨粉碎機
    一台、分裝袋一百六十七個、門號0000000000號行動電話一
    支扣案可佐。
四、訊據被告丙○○自警詢起迄本院審理時止，均堅決否認有公
    訴人所指之上揭犯行；至被告乙○○就公訴人所指之上揭犯
    行，於九十三年三月十七日警詢時固供稱：「（問：你及你
    先生丙○○有無販賣第一、二級毒品海洛因及安非他命？）
    海洛因有幫友拿，安非他命沒有。」、「（問：王詔（誤植
    為昭）民有無向你及你先生購買毒品？）今天沒有，前幾天
    有。」，於九十三年三月十七日檢察官偵查時固供稱：「（
    問：何時開始與丙○○販賣毒品？）從九十二年五月份開始
    販賣，主要販賣海洛因，都用0000000000行動電話販賣。」
    、「（問：除了丙○○外還有無（誤植為何）其他人一起販
    賣？）丙○○也有賣海洛因，前幾個月陳信安有幫我們送過
    貨，其他都是我送貨比較多」、「（問：最後一次販賣毒品
    是在何時？）九十三年三月十六日下午五點多賣給一位叫阿
    忠海洛因價格五百元。」等語，惟於本院審理時堅決否認有
    公訴人所指之上揭犯行。
五、經查：
（一）被告乙○○於警詢時並未供稱有販賣毒品之犯行，業據製
      作筆錄之警員蕭聰池、王正誠於本院審理時證述在卷；且
      係節錄被告乙○○供述重點記載，亦據警員王正誠於審理
      時證述明確。嗣經本院勘驗被告乙○○警詢錄音帶被告乙○○係供稱：「（問：甲○○有無向你及你先生購買毒品
      ？）今天嗎？」、「（問：啊？）今天沒有。」、「（問
      ：今天沒有喔，今天沒有那什麼時候有？）前幾天。」、
      「（問：前幾天？）…（不清）有叫我幫忙、幫忙…（不
      清）。」、「（問：前幾天有有喔？）嗯…不是跟我買，
      是幫他買，前幾天有請我幫忙。」等語，有本院勘驗筆錄
      在卷（本院第78頁），是被告乙○○於警詢並未供稱有販
      賣毒品犯行，亦甚明確。又證人甲○○所施用毒品均係向
      宜蘭縣員山鄉僅知綽號「阿吉」及宜蘭市宜蘭公園不詳姓
      名之人購買，未曾向被告丙○○、乙○○買過毒品，業據
      證人甲○○於偵查及本院審理時證述在卷。從而，公訴人
      引被告乙○○警詢筆錄認被告二人有販賣毒品犯行，尚屬
      率斷。
（二）被告乙○○於偵查中固供稱販賣毒品係使用行動電話0000
      000000號對外販賣毒品，並有與其夫即被告丙○○及「陳
      信安」共同販賣毒品，且有販賣海洛因給「阿忠」等語。
      惟此部分業據被告乙○○、丙○○堅決否認在卷，而該「
      陳信安」、「阿忠」其人，依卷證並無任何資料可資傳喚
      調查，且此部分除被告乙○○上開供述外，並無其他積極
      證據足資證明，此部分尚乏積極證據足資證明被告乙○○
      、丙○○有販賣之行為。至附表編號1 至10扣案之物，均
      係被告丙○○所有，固據被告丙○○供承在卷，惟尚難僅
      以被告丙○○持有上開之物，遽推論被告丙○○、乙○○
      有販賣之行為，亦屬明確。再依卷內資料，並無積極證據
      足資證明被告二人有公訴人所指之犯行，復查無其他積極
      證據足認被告二人確有公訴人所指之犯行，揆諸前揭規定
      ，被告二人犯罪不能證明，依法應諭知無罪之判決。
據上論斷，應依刑事訴訟法第三百零一條第一項，判決如主文。
本案經檢察官賴慶祥到庭執行職務
中　　華　　民　　國　　94　　年　　9　　月　　 6　　日
                  臺灣宜蘭地方法院刑事第三庭
                      審判長法  官  黃  永  勝
                            法  官  陳  嘉  年
                            法  官  林  楨  森
以上正本證明與原本無異。
如不服本判決，應於判決送達後10日內，向本院提出上訴狀。（
應附繕本)
                            書記官  謝  佩  欣
中　　華　　民　　國　　94　　年　　9 　　月　　7 　　日
附表：
┌──┬───────────────────────┐
│編號│物品名稱                                      │
├──┼───────────────────────┤
│1   │電子秤1台                                     │
├──┼───────────────────────┤
│2　 │研磨粉碎機1台　　　　　　　　　　　　　　　   │
├──┼───────────────────────┤
│3　 │分裝袋共167個　　　　　　　　　　　　　       │
├──┼───────────────────────┤
│4　 │門號0000000000號行動電話1支　                 │
├──┼───────────────────────┤
│5　 │海洛因11包（淨重共57.97公克）　　　           │
├──┼───────────────────────┤
│6　 │安非他命1包（毛重0.8公克）　                  │
├──┼───────────────────────┤
│7   │安非他命吸食器1組，另白粉1包（淨重64.87公克， │
│    │經檢驗結果無毒品反應）　　　　　　　　　　　  │
├──┼───────────────────────┤
│8　 │毒品提撥器7支　　　　　　　　　　　　　       │
├──┼───────────────────────┤
│9　 │注射針筒（已使用過）33支　　　　　　　　      │
├──┼───────────────────────┤
│10  │新台幣五千二百八十元　　　　　　　　　　      │
└──┴───────────────────────┘
